# 关于存货非正常损耗入账科目

提问人：法海 时间：2023-02-03 15:47:13
陈版以及各位老师，
根据存货准则的规定非正常消耗的直接材料、直接人工和制造费用应当在发生时确认为当期损益，不计入存货。
那么企业发生的超过正常损耗的料工费，是计入当期营业成本还是计入管理费用？记得对于产能不足时发生的超额费用是不计入存货成本，有规定是可以直接计入营业成本的，不知道是否也可以参考处理。
谢谢

回答人：chenyiwei
参照四部委 2022 年年报工作通知中对于停工损失的处理规定，建议对于非正常消耗的直接材料、直接人工和制造费用应当在发生时直接计入营业成本，但建议单设明细科目，在产品的毛利率分析中排除这些因素的影响。